【裁判字號】    89,交易,630
【裁判日期】    891102
【裁判案由】    公共危險等
【裁判全文】
臺灣高雄地方法院刑事判決                      八十九年度交易字第六三號
    公  訴  人  臺灣高雄地方法院檢察署檢察官
    被      告  甲○○
右列被告因公共危險等案件，經檢察官提起公訴（八十九年度偵字第五九四三號），
本院判決如左：
    主  文
甲○○服用酒類不能安全駕駛動力交通工具而駕駛，處有期徒刑月，如易科罰金，
以參佰元折算壹日。又因過失傷害人，處有期徒刑陸月，如易科罰金，以參佰元折算
壹日。應執行有期徒刑捌月，如易科罰金，均以參佰元折算壹日。
    事    實
一、甲○○於八十九年三月八日上午九時三十分許，違反飲酒後其吐氣所含酒精成份
    超過每公升０．二五毫克以上，不得駕車之規定，竟於飲酒後其吐氣所含酒精成
    份每公升０．八四毫克之狀況下，已不能安全駕駛車輛時，仍駕駛車牌號碼ＸＮ
    ─三一二號自用小貨車，沿高雄市○○○路由東向西行駛，途經該路與成功路口
    時，應注意遵守燈光號誌指示，及應注意車前狀況，隨時採取必要之安全措施，
    以避免危險之發生，且依當時天候晴、路面無缺陷、無障礙物、視距良好等情狀
    ，並無不能注意之情形，竟闖紅燈違規左轉通過路口，且疏未注車前動態，適有
    由丙○○（已經公訴人不起訴處分）駕駛車牌號碼ＹＯ─四三九五號自用小客車
    沿成功路由北向南行經該處，甲○○因閃避不及，其小貨車右前頭撞及丙○○自
    小客車左前車頭，致丙○○受有背部挫傷，甲○○車再撞上在該路口遇紅燈停車
    由林黃美貴駕駛之機車後，又撞及沿成功一路由北往南甫過行人穿越道之路旁行
    人丁○○，丁○○因而受有頭部外傷、妊娠八月子宮早期收縮等傷害；丙○○之
    自小客車又因受石車之撞擊失控撞上沿成功一路由北往南上在行人穿越道行走之
    行人乙○○，乙○○因而受有左胸肋骨骨折、牙齒斷裂三根、嘴唇紅腫等傷害。
    甲○○於肇事後，偵查機關未發覺前，向警察機關自首而接受裁判。
二、案經丙○○、乙○○、丁○○訴由高雄市政府警察局新興分局報請台灣高雄地方
    法院檢察署檢察官偵查起訴。
    理  由
一、被告甲○○供認有於右揭時地於飲酒後酒精濃度高達每公升０‧八四毫克之酒醉
    情況下，明知自己精神狀態已達不能為安全駕駛之程度，仍貿然駕車行駛，且又
    疏未注意遵守燈光號誌指示及車前狀況，致肇事使告訴人丙○○、乙○○、丁○○受傷之事實不諱，核與其於警偵訊時所述及被害人證述之情節相符，且有警製
    道路交通事故調查報告表有及現場談話紀錄表、診斷證明書在卷可稽，足認告訴
    人等確在上開路段處，因被告所駕駛之小客車肇事而受傷無訛，被告上開自白，
    可認為實在。
二、按飲酒後其吐氣所含酒精成份超過每公升０．二五毫克以上者，不得駕車；又汽
    車駕駛人應遵守燈光號誌之指示；另汽車行駛時，駕駛人應注意車前狀況，並隨
    時採取要之安全措施，道路交通安全規則第一百十四條第二款、第一百零二條第
    一項、第九十四條第三項分別定有明文。被告於肇事後經警測試結果，其吐氣所
    含酒精成份每公升為０．八四毫克，有酒精測定值表乙紙在卷為憑，被告於此情
    況下駕車，顯以違反上述酒後不得駕車之規定，其駕車行經肇事路段時，本應注
    意上述規定，而依當時情形又無不能注意之情形，竟疏未注意，闖紅燈通過路口
    ，且未注意車前動態，以致告訴人等受傷，其已達不能安全駕駛車輛之程度甚明
    ，又告訴人等因本件車禍受傷與被告之過失行為間有相當因果關係。事證明確，
    被告犯行已堪認定。
三、被告因駕車過失撞傷他人，核其所為，就服用酒類不能安全駕駛動力交通工具而
    駕駛部分，係犯刑法第一百八十五條之三服用酒類致不能安全駕駛動力交通工具
    而駕駛罪；其過失傷害人部分，係犯同法第二百八十四條第一項前段普通過失傷
    害罪。被告所犯普通過失傷害罪係一行為觸犯數罪名，屬想像競合，應從一重處
    斷。所犯上開二罪，犯意各別，行為不同，構成要件有異，應分論併罰。又被告
    係汽車駕駛人，其於酒醉駕車及行經行人穿越道不依規定讓行人優先通行，因而
    肇事致告訴人丁○○受傷，依法應負刑事責任，所犯普通過失傷害罪部分，均依
    道路交通管理處罰條例第八十六條第一項之規定，加重其刑，被告於肇事後，主
    動向現場處理警員坦承犯行，已據告訴人丙○○陳明在卷（本院八十九年九月十
    九日審理筆錄），為對於未發覺之罪自首而接受裁判，應減輕其刑，並先加後減
    其刑。審酌被告在飲酒後酒精濃度超越法定標準之情況下仍貿然駕車行駛，且又
    闖紅燈及疏未注意車前狀況而肇事，情節重大，犯後尚未與告訴人達成民事和解
    ，惟坦承犯行，態度良好及告訴人等因本件車禍事故所受之傷害等一切情狀，分
    別量處如主文所示之刑，及諭知易罰金之折算標準，並定其應執行刑。
據上論斷，應依刑事訴訟法第二百九十九條第一項前段，道路交通管理處罰條例第八
十六條第一項，刑法第一百八十五條之三、第二百八十四條第一項前段、第五十五條
前段、第四十一條、第五十一條第五款、第六十二條前段、罰金罰鍰提高標準條例第
一條前段、第二條，判決如主文。
中      華      民      國      八十九      年      十一  月    二    日
                                  臺灣高雄地方法院交通法庭
                                      法    官  王 俊 隆
右正本證明與原本無異。
如不服本判決，應於判決送達後十日內，向本院提出上訴狀。
                                      書 記 官  趙 美 玲
中      華      民      國      八十九      年      十一  月    二    日
刑法第一百八十五條之三
服用毒品、麻醉藥品、酒類或其他相類之物，不能安全駕駛動力交通工具而駕駛者，
處一年以下有期徒刑、拘役或三萬元以下罰金。
刑法二百八十四條第一項前段
因過失傷害人者，處六月以下有期徒刑、拘役或五百元以下罰金。


司法院資訊處製作；財團法人民間司法改革基金會備份。
